臺灣士林地方法院刑事判決　　　　　　　96年度易字第2062號
公　訴　人　臺灣士林地方法院檢察署檢察官
被　　　告　甲○○
上列被告因竊盜案件，經檢察官提起公訴（96年度偵字第13008
號），被告於本院準備程序期日就被訴事實為有罪之陳述，本院
裁定本案改以簡式審判程序進行審理後，判決如下：
    主  文
甲○○犯竊盜罪，累犯，處有期徒刑陸月；又犯攜帶兇器竊盜罪
，累犯，處有期徒刑玖月，扣案之扳手壹支沒收；又犯竊盜未遂
罪，累犯，處有期徒刑肆月；應執行有期徒刑壹年陸月，扣案之
扳手壹支沒收。
    事  實
一甲○○前因竊盜案件，經臺灣臺北地方法院以94年度易字第20
  3 號判決處有期徒刑1 年8 月確定，於民國95年9 月30日縮短
  刑期執行完畢。仍不知悔改，復意圖為自己不法之所有，於96
  年10月15日15時許，在臺北市中山區○○○路17號前，見乙○
  ○所有車牌號碼BHP-595 號之重型機車，其機車鑰匙插在機車
  電門上疏未取下，竟發動機車予以竊取，得手後供己騎用。又
  基於意圖為自己不法所有之犯意，於96年10月20日10時10分前
  某時許，攜帶其所有客觀上對於人之生命、身體具有危險性，
  可拆卸車牌之扳手1 支，至臺北市○○區○○路145 號中興醫
  院前，見丁○○所有遭不詳人士騎至該處停放之車號PFU-548
  號重型機車，竟持該扳手卸下該機車之「PFU-548 」車牌乙面
  ，而竊取之，並將之懸掛在前揭其所竊乙○○所有之重型機車
  上。復基於為自己不法所有之意圖，於96年10月28日11時30
  分許，在臺北市○○區○○街11號塔城公園前，以其所竊得之
  乙○○前揭重型機車鑰匙，插入莊竣傑所有，現由丙○○使用
  而停放在該處之車牌號碼N76-393 號重型機車電門，著手竊取
  該機車時，為執行巡邏勤務之員警發現當場查獲，而未得逞，
  並為警在甲○○停放在距臺北市○○區○○街11號塔城公園6
  、7 百公尺遠處之乙○○遭竊之機車上查扣甲○○攜以竊取「
  PFU-548 」車牌之扳手1 支。
二案經臺北市政府警察局大同分局報告臺灣士林地方法院檢察署
  檢察官偵查起訴。
    理  由
一本件被告所犯非死刑、無期徒刑、最輕本刑為3 年以上有期徒
  刑之罪，或高等法院管轄第一審之案件，被告於本院準備程序
  中，就被訴事實為有罪之陳述，經告以簡式審判程序之旨，並
  聽取檢察官、被告之意見後，本院裁定改以簡式審判程序，是
  本件之證據調查，依刑事訴訟法第273 條之2 規定，不受同法
  第159 條第1 項、第161 條之2 、第161 條之3 、第163 條之
  1 及第164 條至第170 條規定之限制，合先敘明。
二上揭犯罪事實，業據被告甲○○於警詢、偵查及本院審理時自
  白不諱，核與證人即被害人乙○○之弟施宏道、證人丙○○、
  丁○○警詢所述相符，並有贓物認領保管單、車籍查詢基本資
  料各3 紙、臺北市政府警察局大同分局延平派出所警員康家興
  值勤報告1 紙在卷可稽，並有扣案之扳手1 支可徵，足認被告
  之自白與事實相符，堪以採信。本件事證明確，被告犯行洵堪
  認定，應依法論科。
三核被告竊取BHP-595 號重型機車部分，係犯刑法第320 條第1
  項之普通竊盜罪；被告著手竊取N76-393 號機車，然為巡邏員
  警發現，而未得逞部分，係犯同法第320 條第3 項、第1 項之
  普通竊盜未遂罪；被告已著手於竊盜犯行之實施，惟因員警發
  現，而未得逞，為障礙未遂，爰依刑法第25條第2 項之規定，
  減輕其刑；再查被告持以竊盜之扳手，可拆卸車牌，在客觀上
  足對人之生命、身體構成威脅，自屬兇器之一種，被告攜帶上
  開工具，竊取「PFU-548 」車牌，核係犯刑法第321 條第1項
  第3 款之攜帶兇器竊盜罪。被告有如事實欄所載之犯罪科刑及
  執行情形，此有臺灣高等法院被告前案紀錄表在卷可按，其係
  於受有期徒刑之執行完畢後，5 年內故意再犯本件有期徒刑以
  上之罪，均為累犯，均應依刑法第47條第1 項之規定，加重其
  刑。上揭竊盜未遂犯行部分，並依法先加重再減輕。被告所犯
  上開3 罪，犯意各別，行為互異，罪質互殊，應分論併罰。爰
  審酌被告身強體壯，不思正途營生，竟為竊盜犯行，圖不勞而
  獲，及其各次竊盜之手段、所得之不法利益、所生之損害，暨
  犯後坦承犯行，態度尚佳等一切情狀，分別量處如主文所示之
  刑，並定應執行刑。扣案之扳手，為被告所有，且供被告竊取
  「PFU-548 」車牌之用，為被告供承在卷，應依刑法第38條第
  1 項第2 款之規定，於被告攜帶兇器竊盜之主刑項下宣告沒收
  。按18歲以上之竊盜犯，有犯罪之習慣者，得於刑之執行前，
  令入勞動場所強制工作，竊盜犯贓物犯保安處分條例第3 條第
  1 項第1 款定有明文，查被告前因竊盜罪，經法院判處有期徒
  刑1 年8 月確定，甫於95年9 月30日縮刑期滿執行完畢，復再
  犯本案3 件竊盜罪，查本件被告雖於15日內為本案3 件竊盜犯
  行，然尚難依此認定其有犯罪習慣，縱可認有犯罪習慣，惟本
  院認尚無憑據認有於被告刑之執行前，令入勞動場所強制工作
  之必要，檢察官聲請諭知被告於刑之執行前，令入勞動場所強
  制工作，尚難准許，附此敘明。
四據上論斷，依刑事訴訟法第299 條第1 項前段、第273 條之1
  第1 項、第310 條之2 、第454 條第2 項，刑法第320 條第1
  項、第320 條第3 項、第1 項、第321 條第1 項第3 款、第25
  條第2 項、第38條第1 項第2 款、第47條第1 項、第51條第5
  款，刑法施行法第1 條之1 ，判決如主文。
五本案經檢察官湯偉祥到庭執行職務。
中　　華　　民　　國　　96　　年　　11　　月　　23　　日
                  刑事第三庭  法  官      江翠萍
以上正本證明與原本無異。
如不服本判決，應於收受送達後10日內向本院提出上訴書狀，其
未敘述上訴之理由者並得於提起上訴後20日內向本院補提理由書
（均須按他造當事人之人數附繕本）。
                              書記官      陳慧玲
中　　華　　民　　國　　96　　年　　11　　月　　26　　日
中華民國刑法第320條
意圖為自己或第三人不法之所有，而竊取他人之動產者，為竊盜
罪，處5 年以下有期徒刑、拘役或5 百元以下罰金。
意圖為自己或第三人不法之利益，而竊佔他人之不動產者，依前
項之規定處斷。
前二項之未遂犯罰之。
中華民國刑法第321條
犯竊盜罪而有左列情形之一者，處 6 月以上、 5 年以下有期徒
刑：
一  於夜間侵入住宅或有人居住之建築物、船艦或隱匿其內而犯
    之者。
二  毀越門扇、牆垣或其他安全設備而犯之者。
三  攜帶兇器而犯之者。
四  結夥三人以上而犯之者。
五  乘火災、水災或其他災害之際而犯之者。
六  在車站或埠頭而犯之者。
前項之未遂犯罰之。
